【裁判字號】    99,交聲,490
【裁判日期】    990712
【裁判案由】    聲明異議
【裁判全文】
臺灣彰化地方法院交通事件裁定         99年度交聲字第490號
移送機關即
原處分機關  交通部公路總局臺中區監理所彰化監理站
異  議  人
即受處分人  甲○○
上列異議人因違反道路交通管理處罰條例案件，對於交通部公路
總局臺中區監理所彰化監理站民國九十九年四月十九日所為之裁
決書（彰監四字第裁六四－Ｉ00000000號），聲明異議
，本院裁定如下：
    主  文
異議駁回。
    理  由
一、原處分意旨略以：異議人甲○○於民國九十九年一月三十一
    日下午二時十七分許，駕駛車牌號碼○九六一－ＨＱ號自用
    小客車，在彰化縣埔心鄉○○路，因汽車駕駛人行駛於道路
    時使用手持式行動電話進行撥接之違規行為，爰依道路交通
    管理處罰條例第三十一條之一第一項規定，處罰鍰新臺幣三
    千元。
二、聲明異議意旨略以：異議人因未戴手錶，而拿起行動電話欲
    查看時間，並沒有接聽電話，爰請求撤銷原處分等語。
三、按汽車駕駛人於行駛道路時，使用手持式行動電話進行撥接
    或通話者，處新臺幣三千元罰鍰，道路交通管理處罰條例第
    三十一條之一第一項定有明文。
四、經查：
  (一)異議人於九十九年一月三十一日下午二時十七分許，駕駛車
    牌號碼○九六一－ＨＱ號自用小客車，在彰化縣埔心鄉○○
    路，因汽車駕駛人行駛於道路時使用手持式行動電話進行撥
    接之違規行為，經彰化縣警察局溪湖分局警員當場舉發並移
    送原處分機關裁決之事實，此有彰化縣警察局舉發違反道路
    交通管理事件通知單、原處分機關違反道路交通管理事件裁
    決書各一紙在卷可稽。
  (二)異議人雖以前詞置辯。惟證人即舉發本件違規行為之彰化縣
    警察局溪湖分局溪湖派出所員警張育榕於本院訊問時，具結
    證稱：「（提示卷附舉發單，本件是否由你舉發？）是。」
    「（可否敘述一下舉發過程？）九十九年一月三十一日我執
    行交整勤務，在員鹿路及中正路沿線執行交通稽查業務，當
    天我一個人是騎機車移動式執勤，在二點十七分時發現違規
    人駕駛自用小客車，左手持行動電話貼耳朵在接聽，所以就
    回轉，示意違規人停車。」「（你發現異議人在使用行動電
    話時，你有看到他拿起來的動作，或是你看到的時候已經貼
    在異議人耳朵旁邊？）我看到的時候已經在耳朵旁邊。」「
    （是否可以確定異議人不是在看時間，而是將手機貼在耳朵
    旁邊？）確實是貼在耳朵旁邊。」等語。又異議人於九十九
    年一月三十一日所攜帶之行動電話門號分別為000000
    0000、0000000000號，且異議人於為警攔停
    後，曾以其所持用之其中一支行動電話撥打另一支行動電話
    ，供員警張育榕查核其所持用之行動電話門號，此經異議人
    於本院訊問時，供述明確，復經證人張育榕於本院訊問時，
    證述無訛。再依卷附門號0000000000、0000
    000000號行動電話之雙向通聯紀錄所示，異議人所持
    用門號0000000000號行動電話於九十九年一月三
    十一日下午二時二十八分五十二秒，確曾有撥打其所持用門
    號0000000000號行動電話之通話紀錄，通話時間
    為二秒，通話使用之基地臺分別為彰化縣永靖鄉○○路○段
    一八一號四樓、彰化縣埔心鄉○○路○段三八七號五樓，該
    二基地臺位置與違規地點即彰化縣埔心鄉○○路，均相距不
    遠，此有地圖一份在卷可佐，另該二門號行動電話之間，除
    上開通話紀錄外，於九十九年一月三十一日別無其他相互撥
    打之通話紀錄，是該次通話紀錄之撥接時間雖與卷附彰化縣
    警察局舉發違反道路交通管理事件通知單所載違規時間九十
    九年一月三十一日下午二時十七分，稍有差距，仍堪認定該
    次通話紀錄係異議人於為警攔停後，為供張育榕查核其所持
    用之行動電話門號所撥打；又異議人所持用門號00000
    00000號行動電話於九十九年一月三十一日下午二時二
    十七分五十六秒，曾有撥打門號0000000000號行
    動電話之通話紀錄，通話時間為零秒，可見異議人於為警攔
    停前，確有以其所持用門號0000000000號行動電
    話進行撥接之行為至明；異議人前揭抗辯，顯不可採。況且
    觀諸卷內證據資料，並無任何證據足資證明證人張育榕有何
    捏造事實違法取締之不法情事，再參酌員警執行公務時，本
    身即受有行政懲處責任之監督，其到庭具結作證，更係以刑
    事責任擔保其證言之真實性，本件舉發員警既已到庭證述如
    上，其證詞尚屬合理，且其與異議人並不認識，彼此間亦無
    任何嫌隙，當不至甘冒涉犯偽證罪之風險，蓄意構陷異議人
    ，本院就其前開證言又查無顯著瑕疵或與事實不符之處，是
    其前開證詞，應可採信。
  (三)綜上所述，異議人於上開時地，確有汽車駕駛人行駛於道路
    時使用手持式行動電話進行撥接之違規行為，應堪認定。原
    處分機關依道路交通管理處罰條例第三十一條之一第一項規
    定，所為罰鍰三千元之裁罰，自無違法、不當，異議人之聲
    明異議，即無理由，應予駁回。
據上論斷，應依道路交通管理處罰條例第八十七條第二項，道路
交通案件處理辦法第十九條，裁定如主文。
中    華    民    國    99    年    7     月    12    日
                    交通法庭          法  官  鄭舜元
以上正本證明與原本無異
如不服本裁定，應於裁定送達後5日內向本院提出抗告狀（須附
繕本）。
中    華    民    國    99    年    7     月    12    日
                                      書記官  陳秀香

司法院資訊處製作；財團法人民間司法改革基金會備份。
